臺灣基隆地方法院基隆簡易庭小額民事判決
110年度基小字第2102號
原      告  林玉琴  

被      告  王盈之  


上列當事人間因過失傷害案件，原告提起刑事附帶民事訴訟請求
損害賠償事件（本院109年度交附民字第175號），經本院刑事庭
移送前來，本院於民國110年11月18日言詞辯論終結，判決如下
：
    主  文
被告應給付原告新臺幣伍萬元。
本判決得假執行。
    事實及理由
一、被告經合法通知，未於言詞辯論期日到場，核無民事訴訟法
    第386條所列各款情形，依民事訴訟法第436條之23、第436
    條第2項、第385條第1項前段之規定，准原告之聲請，由其
    一造辯論而為判決。
二、原告起訴主張：被告於民國109年7月27日13時許，在基隆市
    仁愛區成功一路附近飲用酒類後，猶駕駛車號000-0000號普
    通重型機車(下稱被告機車)，自上開處所欲行返家，嗣於同
    日14時15分許，沿基隆市中山區西定路未劃設慢車道惟劃有
    分向限制線之雙向二車道路段，往復興路方向行駛，行經西
    定路343號前，竟疏未注意即跨越分向限制線駛入來車車道
    ，適原告自對向駕駛車號000-000號普通重型機車(下稱系爭
    機車)搭載訴外人吳麗秀，沿西定路往成功二路方向駛至該
    處，因閃煞不及而發生碰撞(下稱系爭事故)，原告因此受有
    側性橈骨下端閉鎖性骨折、肋骨閉鎖性骨折、右側腕部挫傷
    、胸部挫傷之傷害（下稱系爭傷害），原告因而受有支出醫
    藥費及看護費合計新臺幣（下同）71,889元之損害，扣除強
    制責任險理賠金40,844元，被告尚應賠償原告31,045元及精
    神慰撫金18,955元等語，並聲明如主文第1項所示。
三、被告未於言詞辯論期日到場，亦未提出準備書狀作何聲明或
    陳述。 
四、查被告於上開時間、地點騎乘機車跨越分向限制線駛入來車
    車道，而與系爭機車發生碰撞，致原告人車倒地，而受有系
    爭傷害，被告上開行為並經臺灣高等法院刑事庭以110年度
    交上易字第182號刑事判決以被告犯公共危險罪及過失傷害
    罪，各處有期徒刑5月，應執行有期徒刑8月，如易科罰金以
    1,000元折算1日確定等事實，業據本院核閱前開刑事案件偵
    審卷宗屬實，並有被告前案資料查詢表附卷可稽，且為原告
    所不爭執，而被告經合法通知，無正當理由，未於言詞辯論
    期日到庭，復未提出書狀作何聲明或陳述以供審酌，自堪信
    為真實。
五、按因故意或過失不法侵害他人之權利者，負損害賠償責任；
    汽車、機車或其他非依軌道行駛之動力車輛，在使用中加損
    害於他人者，駕駛人應賠償因此所生之損害，但於防止損害
    之發生，已盡相當之注意者，不在此限，民法第184條第1項
    、第191條之2分別定有明文。次按汽車在未劃設慢車道之雙
    向二車道行駛時，在劃有分向限制線之路段，不得駛入來車
    之車道內；駕駛人駕駛汽車，應遵守道路交通標線之指示；
    汽車行駛時，駕駛人應注意車前狀況，並隨時採取必要之安
    全措施，道路交通安全規則第97條第1項第2款、第90條第1
    項、第94條第3項分別定有明文。再按分向限制線，用以劃
    分路面成雙向車道，禁止車輛跨越行駛；分向限制線為雙黃
    實線，道路交通標誌標線號誌設置規則第165條第1項、第2
    項亦有明定；被告駕車自應注意上開規定。而依前揭刑事卷
    附之道路交通事故調查報告表所載，系爭事故發生時天候為
    晴，有日間自然光線，路面鋪裝柏油，且乾燥、無缺陷、無
    障礙物，視距良好，並無不能注意之情事，詎被告竟跨越分
    向限制線駛入來車車道，致與原告騎乘之系爭機車發生碰撞
    而肇事，其就系爭事故之發生顯有過失，被告復未舉證證明
    其對於防止損害之發生，已盡相當之注意，且原告確因系爭
    事故受有上揭傷害，是被告之過失行為與原告所受傷害間，
    具有相當因果關係，亦堪認定，被告自應對原告所受損害負
    侵權行為損害賠償責任。
六、次按不法侵害他人之身體或健康者，對於被害人因此喪失或
    減少勞動能力或增加生活上之需要時，應負損害賠償責任。
    不法侵害他人之身體、健康、名譽、自由、信用、隱私、貞
    操，或不法侵害其他人格法益而情節重大者，被害人雖非財
    產上之損害，亦得請求賠償相當之金額，民法第193條第1項
    、第195條第1項前段分別定有明文。另按慰藉金之賠償須以
    人格權遭遇侵害，使精神上受有痛苦為必要，其核給之標準
    固與財產上損害之計算不同，然非不可斟酌雙方身分資力與
    加害程度，及其他各種情形核定相當之數額（最高法院51年
    台上字第223號判例意旨參照）。原告主張其因系爭事故受
    傷而受有支出醫藥費及看護費合計71,889元之損害，扣除已
    受領之強制責任險理賠金40,844元，被告尚應賠償原告31,0
    45元之事實，業據其提出衛生福利部基隆醫院診斷證明書、
    醫療費用收據、存摺內頁等件影本為證，是原告請求被告賠
    償醫藥費及看護費31,045元，自屬有據，應予准許。又原告
    既因被告之過失侵權行為受有前述傷勢，其精神上自受有相
    當程度之痛苦，是其請求被告賠償精神慰撫金，亦屬有據。
    查原告為國小畢業，受傷前擔任看護，每月平均薪資約2萬
    餘元，名下財產總額為796,400元；被告為高中肄業 ，無業
    ，109年薪資所得為58,337元，名下無財產，業據原告陳明
    在卷，並有警詢筆錄及本院依職權調取之兩造稅務電子閘門
    財產所得調件明細表可參。本院審酌前述兩造身分、地位、
    經濟能力，暨原告所受之精神痛苦程度、被告過失情節等一
    切情狀，認原告請求被告給付精神慰撫金18,955元，應屬適
    當。
七、從而，原告基於侵權行為之法律關係，請求被告給付50,000
    元【計算式：醫療費用及看護費用31,045元＋精神慰撫金18,
    955元＝50,000元】，為有理由，應予准許。
八、本件係依小額訴訟程序為被告敗訴之判決，應依職權宣告假
    執行。
九、據上論結，本件原告之訴為有理由，依民事訴訟法第436條
    之20、第436條之23、第436條第2項、第385條第1項前段，
    判決如主文。　　

中　　華　　民　　國　　110 　年　　12　　月　　10　　日
                  基隆簡易庭法　官　姚貴美　　　
以上正本係照原本作成。
對於本件判決如有不服，應於收受送達後20日內向本院提出上訴
書狀，上訴於本院合議庭，並按他造當事人之人數附具繕本。
當事人之上訴，非以判決違背法令為理由不得為之，上訴狀應記
載上訴理由，表明下列各款事項：
㈠原判決所違背之法令及其具體內容。
㈡依訴訟資料可認為原判決有違背法令之具體事實。
如委任律師提起上訴者，應一併繳納上訴審裁判費。　　　　　
中　　華　　民　　國　　110 　年　　12　　月　　10　　日
                        書記官　湯惠芳